# 论坛改成这样了？我不能再按照内容查找以前的帖子了？谁可以给予帮助谢谢

提问人：shafeng1980 时间：2011-06-12 12:38:39
rtrtrtrt

回答人：chenyiwei
新版论坛的功能大家都在熟悉过程中。建议你到置顶区域最上面的“新版建议、意见汇集”帖子里咨询一下。如有什么功能上的改进建议也可在那里提出。谢谢。